# 员工持股平台增资入股公司的特殊情况是否做股权激励会计处理？求问陈版主和各位

提问人：考cpa的小许 时间：2020-08-22 12:33:13
最近遇到一个企业，就是公司实控人与几名核心员工合伙了一个有限合伙公司，实控人为GP，员工为LP，实控人认缴比例超过50%，然后以该有限合伙公司的形式增资入股公司，增资每股价格显著低于公允价值，是否需要做员工股权激励会计处理？我认为员工应按认缴比例间接持有的股份需要做股权激励的会计处理，实控人不用；但企业认为有限合伙公司的GP和认缴比例最高超过50%的均为实控人，不需要进行股权激励的会计处理。所以在这里求问一下陈版主和大家，应该如何处理？
还有一个问题，企业是做工程的，然后暂估质保期的维修费用入预计负债然后在完工时点借记主营业务成本，待实际发生直接冲减预计负债。而会计师认为这些维修费用应作为存货暂估并贷记应付账款，然后存货转成本？让我一脸懵逼，麻烦大家帮忙解答下。谢谢大家！

回答人：chenyiwei
1 、对其中的员工需作股权激励处理是明确的；实控人间接持股是否需作为股份支付处理，根据《首发业务若干问题解答（ 2020 年 6 月修订）》中的监管口径判断、处理。
2 、如果属于保证性质保的，直接借销售费用贷预计负债即可，